臺灣臺中地方法院刑事判決　　　　　　　　　　　　　九十四年度易字第七三一號
　　公　訴　人　臺灣臺中地方法院檢察署檢察官
　　被　　　告　乙○○
右列被告因毒品危害防制條例案件，經檢察官提起公訴（九十三年度毒偵字第四０四
一號）及移請併案審理（九十四年度毒偵字第二六六七號），本院判決如左：
    主  文
乙○○連續施用第二級毒品，處有期徒刑伍月，如易科罰金，以佰元折算壹日。
    事  實
一、乙○○前曾因搶奪搶劫軍法案件，經原警備總部判處有期徒刑七年六月，於民國
    七十八年十二月九日縮短刑期假釋付保護管束而出監，旋於八十二年間復因違反
    麻醉藥品管理案件，經法院分別判處有期徒刑六月、三年四月確定，並定應執行
    刑為三年八月，前揭假釋亦經撤銷而接續執行殘刑三年六月十六日，嗣於八十四
    年十二月二十七日又因假釋付保護管束出監，惟其於假釋期間再因施用毒品案件
    ，經本院以八十九年度易字第三七二七號判處有期徒刑七月確定，前開假釋復經
    撤銷，所餘殘刑四年七月再與上揭施用毒品案件所判處之有期徒刑七月接續執行
    後，再於九十二年九月四日縮短刑期假釋付保護管束出監（縮刑期滿日期為九十
    五年一月十四日），現仍於假釋期間；其前已因施用毒品案件，經本院裁定送強
    制戒治一年，嗣因其之戒治成效經評定合格，經本院裁定而於九十年五月九日停
    止戒治處分之執行，原定強制戒治執行完畢之時間則為九十年十月四日；詎乙○
    ○仍不知戒絕，於前開強制戒治執行完畢後五年內，復基於施用第二級毒品安非
    他命之概括犯意，先後於九十三年九月十七日零時十五分採尿時往前回溯九十六
    小時內之某時及九十四年四月十四日上午八時五十分採尿時往前回溯九十六小時
    內之某時，均在臺中市○區○○路一四號九樓十七室住處內，以不詳之方式，連
    續施用第二級毒品安非他命二次。嗣乙○○先於九十三年九月十六日二十三時三
    十分許，在臺中市○區○○路一四號住處為警查獲，且經員警徵得其同意後採集
    尿液送驗，之後又於九十四年四月十四日上午八時許，因受保護管束而主動至臺
    灣臺中地方法院檢察署觀護人室採集尿液檢驗，因安非他命皆呈現陽性反應，始
    查悉上情。
二、案經臺中市警察局移請臺灣臺中地方法院檢察署檢察官偵查起訴，暨臺灣臺中地
    方法院檢察署檢察官自動檢舉簽分偵辦後，移送本院併案辦理。
    理  由
一、訊據被告乙○○矢口否認有何施用第二級毒品安非他命之犯行，辯稱：伊因罹患
    鼻竇炎，呼吸已產生困難，不可能再施用毒品。至於驗尿結果呈現安非他命之陽
    性反應，有可能是因為其服用中國醫藥大學附設醫院所開立之治療鼻竇炎藥物所
    致。另其為警查獲時，警察雖有對其採尿，但因為沒有拿塑膠貼布讓伊親自封存
    ，所以送驗的尿液是否伊所排放並不確定，伊並未施用毒品，懷疑是警察為了業
    績掉包尿液云云。經查：
（一）被告乙○○二次尿液之檢驗結果，安非他命俱呈現陽性反應，有詮昕科技股份
      有限公司濫用藥物尿液檢驗報告二份在可參（見毒偵字第四０四一號卷第一八
      頁，毒偵字第二六六七號卷第九頁），此為檢驗機關本於專業知識及科學檢驗
      方法所得之結論，自可憑信。又施用安非他命、海洛因後，於尿液中可檢出之
      時間為服用後一至四天，亦有行政院衛生署管制藥品管理局九十二年三月十日
      管檢字第０九二０００一四九五號函可查，自堪認被告於九十三年九月十七日
      零時十五分第一次遭查獲採集尿液之時往前回溯九十六小時內之某時及九十四
      年四月十四日上午八時五十分自行前往臺灣臺中地方法院檢察署觀護人室採尿
      時往前回溯九十六小時內之某時，均有施用安非他命之犯行。
（二）另被告乙○○坦承為警查獲後，確有經警採尿送驗之事實，核與證人即查獲並
      製作警詢筆錄之臺中市警察局刑警隊偵查員丙○○於本院審理中證述情節相符
      （見本院卷第四三頁）。被告雖辯以送驗尿液不能確定是其排放，係警察為業
      績所為云云；惟查，證人丙○○業於本院審理中證稱：被告遭查獲後，因有毒
      品前科，員警丁○○即對之採尿。本件採尿過程係依一般程序處理，伊並無印
      象有特別的地方，伊每月承辦十至二十件毒品案件，採尿時均先經嫌疑人同意
      ，並取用潔淨之瓶子，由員警陪同嫌疑人至廁所採尿，採完尿液後，再由嫌疑
      人親自封緘蓋印。伊等都是在嫌疑人面前操作採尿程序，然後始行送驗。伊任
      職迄今送驗尿液未曾有嫌疑人反應尿液遭掉包之情形發生等語（見本院號卷第
      四二頁至第四八頁），已明確證稱本件採尿、編號、封緘、送驗之過程均無何
      違誤之處。另參諸本件係經被告同意警方採尿送驗，且裝填尿液之瓶子乾淨，
      並由被告親自排放後封瓶捺印等情，業據被告於警詢時供述明確（見毒偵字第
      四０四一號卷第一五頁），並有被告簽名並捺指印之臺中市警察局刑警隊採集
      尿液鑑定同意書一份、被告捺指印之臺中市警察局刑警隊三組委託檢驗尿液代
      號與真實姓名對照表各一份在卷可參（見毒偵字第四０四一號卷第一六頁、第
      一七頁），而其代號Ｇ－０九－０三－０一號與前開詮昕科技股份有限公司濫
      用藥物尿液檢驗報告記載之原樣編號亦屬相符，益徵被告前開所稱警方為業績
      掉包其尿液一節，當係飾卸之語，不足採信。
（三）被告乙○○另辯稱：驗尿之結果呈現安非他命之陽性反應，有可能是因為其服
      用中國醫藥大學附設醫院所開立之治療鼻竇炎藥物所致云云；然針對被告此部
      分辯詞，檢察官業已函請中國醫藥大學附設醫院查明被告於九十三年九月十七
      日驗尿期間前後所服用的藥物會否呈現安非他命或甲基安非他命毒品之陽性反
      應，該院於九十三年十一月二十五日以院歷字第九三一一四一０四號函覆略以
      ：被告服用之藥物，經人體吸收代謝後，並不會產生安非他命或甲基安非他命
      之代謝物於尿液中等語（見毒偵字第四０四一號卷第三九頁）。另就檢察官前
      揭函詢之疑問，行政院衛生署管制藥品管理局亦於九十三年十二月二十二日以
      管檢字第０九三００一二二二六號函覆略以：上開藥品服用後不致檢出安非他
      命或甲基安非他命之陽性反應。且安非他命及甲基安非他命為國內禁止使用之
      第二級毒品，經行政院衛生署許可登記之藥品，均不含安非他命或甲基安非他
      命成分等語（見毒偵字第四０四一號卷第四六頁至第四七頁），足見被告服用
      中國醫藥大學附設醫院所開立之治療鼻竇炎藥物，並不致產生毒品之陽性反應
      無訛，是被告此部分辯詞，亦無足憑信。
（四）又被告乙○○前已因施用毒品案件，經本院裁定送強制戒治一年，嗣因其之戒
      治成效經評定合格，經本院裁定而於九十年五月九日停止戒治處分之執行，原
      定強制戒治執行完畢之時間則為九十年十月四日，此有臺灣高等法院被告全國
      前案紀錄表一份在卷可查，是被告確有於強制戒治執行完畢後五年內復行施用
      毒品之罪行。
（五）綜此，被告前開辯詞，咸為事後推諉卸責之語，無可採認。本件事證至臻明確
      ，被告施用毒品安非他命之犯行堪以認定。
二、按安非他命係屬毒品危害防制條例第二條第二項第二款所指之第二級毒品，核被
    告乙○○所為，係犯毒品危害防制條例第十條第二項之施用第二級毒品罪。被告
    施用前持有第二級毒品之低度行為，為其施用第二級毒品之高度行為所吸收，不
    另論罪。被告先後二次施用第二級毒品安非他命之犯行，其時間緊接，犯罪構成
    要件相同，顯係基於概括犯意反覆為之，為連續犯，應依刑法第五十六條之規定
    論以一罪，並加重其刑。公訴意旨雖未敘及被告於九十四年四月十四日上午八時
    五十分採尿時往前回溯九十六小時內之某時之施用第二級毒品犯行，然此部分犯
    行與已起訴且經認定有罪部分，有連續犯之裁判上一罪關係，亦為起訴效力所及
    ，本院自應俱併審論之。爰審酌被告有事實欄所述之前科紀錄，素行不佳，且為
    國中畢業，智識程度不高（見臺中市警察局偵訊筆錄教育程度欄），其前已因施
    用毒品犯行經強制戒治，竟仍故態復萌，復行施用毒品不輟，無視於毒品對於自
    身健康之戕害及國家對於杜絕毒品犯罪之禁令，惟衡酌施用毒品係屬自戕行為，
    被告犯罪手段尚屬平和，亦未因此而危害他人，所生損害尚非鉅大，且施用毒品
    者均有相當程度之成癮性及心理依賴，其犯罪心態與一般刑事犯罪之本質並不相
    同，應側重適當之醫學治療及心理矯治為宜等一切情狀，量處如主文所示之刑，
    並諭知易科罰金之折算標準。公訴人雖於本院審理時對被告具體求刑有期徒刑一
    年二月，惟被告於本件施用毒品之次數甚少，且其因罹患副鼻竇惡性腫瘤，目前
    仍於中國醫藥大學附設醫院門診持續追蹤治療中，有該醫院診斷證明書一紙在卷
    可佐（見毒偵字第四０四一號卷第三五頁反面），本院於考量被告犯罪情節及其
    生活狀況後，認對被告處予如主文所示之刑罰，已足收懲儆之效，是檢察官具體
    求刑之刑度稍嫌過重，併述明之。
據上論斷，應依刑事訴訟法第二百九十九條第一項前段，毒品危害防制條例第十條第
二項，刑法第十一條前段、第五十六條、第四十一條第一項前段，罰金罰鍰提高標準
條例第二條，判決如主文。
本案經檢察官甲○○到庭執行職務。
中    華    民    國      九十四      年       六      月     十七    日
                                臺灣臺中地方法院刑事第九庭
                                    審判長法  官  黃 文 進
                                          法  官  曾 佩 琦
                                          法  官  陳 思 成
右正本證明與原本無異。
如不服本判決，應於判決送達後十日內向本院提出上訴狀，上訴於臺灣高等法院臺中
分院( 須附繕本 )。
                                          書記官
中    華    民    國      九十四      年       六      月     十七    日
附錄論罪科刑法條
毒品危害防制條例第十條第二項
施用第二級毒品者，處三年以下有期徒刑。
